臺灣高等法院花蓮分院刑事判決　　　　　　　　　九十一年交上易字第七號
　　上　訴　人　臺灣花蓮地方法院檢察署檢察官
　　被　　　告　甲○○
　　選任辯護人　廖學忠
右列上訴人因被告過失傷害案件，不服臺灣花蓮地方法院九十年度交易字第一六二號
中華民國九十一年一月二十三日第一審判決( 起訴案號：臺灣花蓮地方法院檢察署九
十年度偵字第一九八七號 )，提起上訴，本院判決如左：
    主  文
原判決撤銷。
甲○○從事業務之人，因業務上過失傷害人，致重傷，處有期徒刑陸月，如易科罰金
以參佰元折算壹日。
    事  實
一甲○○係長旺有限公司司機，以駕駛車輛為業，乃從事業務之人，於民國( 下同 )
  九十年三月九日上午八時許，駕駛車牌號碼六Ｈ─八五Ｏ號自用大貨車( 聯結車 )
  ，前往工作地點途中，在花蓮市○○○街由西往東方向倒車，欲往路旁停放之際，
  本應注意大型汽車倒車時，須派人在車後指引，如無人在車後指引時，應先測明車
  後有足夠之空位，並促使行人及車輛避讓之規定。且肇事當時天氣晴朗、日間自然
  光、路面乾燥，並無不能注意之情事，竟疏未注意，未注意車後情形，即貿然倒車
  ，而撞及行人乙○○。致乙○○受有右踝開放性骨折、兩小腿皮膚由膝關節至踝關
  節壞死，兩下肢機能嚴重障礙，不能行走之重大傷害。
二案經甲○○自首後再由被害人乙○○訴請花蓮縣警察局花蓮分局移送臺灣花蓮地方
  法院檢察署檢察官偵查起訴。
    理  由
一右揭駕車肇事致人受重傷之事實，業據被告甲○○於警訊時及偵審坦承不諱，核與
  被害人乙○○指訴情節相符，並有道路交通事故調查報告表、門諾醫院診斷證明書
  各乙紙、照片七幀在卷可稽。
二按大型汽車倒車時須派人在車後指引，如無人在車後指引時，應先測明車後有足夠
  之空位，並促使行人及車輛避讓，道路交通安全規則第一百十條第三款定有明文。
  被告領有大貨車駕駛執照，業經原審當庭勘驗屬實，自當知悉上開規定甚詳，詎其
  應注意上述道路交通安全規定，而肇事當時天氣晴朗、日間自然光、路面乾燥，並
  無不能注意之情形，竟疏未注意，以致肇事，致人受重傷，其有過失至為灼然。本
  件肇事原因經送請臺灣省花東區車輛行車事故鑑定委員會鑑定結果，亦同此認定，
  有該會九十年五月一日花鑑字第００一六五號函附卷可稽。且被告之過失行為，與
  被害人受重傷結果間，並有相當因果關係，另被告於本院辯稱：伊非公司司機，乃
  非從事駕駛業務之人，為卸責之詞，不足採信，本件事證明確，被告過失傷害犯行
  ，堪以認定。
三核被告甲○○所為，係犯刑法第二百八十四條第二項後段之業務過失傷害致重傷罪
  。起訴法條認被告觸犯同法第二百八十四條第一項前段之過失傷害罪，容有誤會，
  應予變更( 理由後述 )。又被告於肇事後立即報警處理，坦承肇事並接受偵訊，有
  警訊筆錄在卷可按，核與自首之要件相符，應依刑法第六十二條前段規定，減輕其
  刑。原審予以論罪科刑，固非無見，惟查：被告甲○○係長旺有限公司之司機，經
  本院核對其身分證件無訛，於車禍發生時係上班時間，則其於上班時間駕駛長旺公
  司之大貨車，顯係執行業務，應論以業務過失致重傷罪嫌，原審論以普通過失致傷
  害罪嫌，顯有違誤。檢察官之上訴意旨執此指摘原判決不當，為有理由，應予撤銷
  改判。爰審酌被告並無前科紀錄，品行非惡，其因過失行為致被害人乙○○遭受傷
  害之程度，及犯後坦承過失，於本院表示願賠償被害人新台幣一百九十萬元，並當
  庭先交付現金新台幣二十萬元等一切情狀，量處如主文第二項所示之刑，並諭知易
  科罰金之折算標準。
據上論斷，應依刑事訴訟法第三百六十九條第一項前段、第三百六十四條、第二百九
十九條第一項前段、第三百條，刑法第二百八十四條第二項後段、第六十二條前段、
第四十一條第一項前段，罰金罰鍰提高標準條例第一條前段、第二條，判決如主文。
本案經檢察官邱雲昌到庭執行職務。
中      華      民      國    九十一    年    五     月       二        日
                                  審判長法官  吳  鴻  章
                                        法官  林  德  盛
                                        法官  黃  永  祥
右正本證明與原本無異。
本件不得上訴。
                                      書記官  吳  家  瑩
中      華      民      國    九十一    年    五     月       二        日
附錄本判決論罪之法律條文：
刑法第二百八十四條第一項：
因過失傷害人者，處六月以下有期徒刑、拘役或五百元以下罰金。致重傷者，處一年
以下有期徒刑、拘役或五百元下罰金。
